Config:
  hfst:
    Gen: ../../../src/generator-dict-gt-norm.hfst
    Morph: ../../../src/analyser-dict-gt-norm.hfst
  xerox:
    Gen: ../../../src/generator-dict-gt-norm.xfst
    Morph: ../../../src/analyser-dict-gt-norm.xfst
    App: lookup

Tests:

  Noun - poovsâ: # ok, PASS
    poovsâ+N+Sg+Nom: poovsâ
    poovsâ+N+Sg+Gen: poksâm
    poovsâ+N+Sg+Acc: poksâm
    poovsâ+N+Sg+Ill: poksâmân
    poovsâ+N+Sg+Loc: poksâmist
    poovsâ+N+Sg+Com: poksâmáin
    poovsâ+N+Sg+Abe: poksâmttáá
    poovsâ+N+Ess: poovsân
    poovsâ+N+Par: poovsâd
    poovsâ+N+Pl+Nom: poksâmeh
    poovsâ+N+Pl+Gen: poksâmij
    poovsâ+N+Pl+Acc: poksâmijd
    poovsâ+N+Pl+Ill: poksâmáid
    poovsâ+N+Pl+Loc: poksâmijn
    poovsâ+N+Pl+Com: poksâmijguin
    poovsâ+N+Pl+Abe: poksâmijttáá

  Noun - kuolbâ: # ok
    kuolbâ+N+Sg+Nom: kuolbâ
    kuolbâ+N+Sg+Gen: kuolˊbân
    kuolbâ+N+Sg+Acc: kuolˊbân
    kuolbâ+N+Sg+Ill: kuolˊbânân
    kuolbâ+N+Sg+Loc: kuolˊbânist
    kuolbâ+N+Sg+Com: kuolˊbânáin
    kuolbâ+N+Sg+Abe: kuolˊbânttáá
    kuolbâ+N+Ess: kuolbân
    kuolbâ+N+Par: kuolbâd
    kuolbâ+N+Pl+Nom: kuolˊbâneh
    kuolbâ+N+Pl+Gen: kuolˊbânij
    kuolbâ+N+Pl+Acc: kuolˊbânijd
    kuolbâ+N+Pl+Ill: kuolˊbânáid
    kuolbâ+N+Pl+Loc: kuolˊbânijn
    kuolbâ+N+Pl+Com: kuolˊbijguin
    kuolbâ+N+Pl+Abe: kuolˊbânijttáá

  Noun - njuovčâ: # ok
    njuovčâ+N+Sg+Nom: njuovčâ
    njuovčâ+N+Sg+Gen: njuohˊčâm
    njuovčâ+N+Sg+Acc: njuohˊčâm
    njuovčâ+N+Sg+Ill: njuohˊčâmân
    njuovčâ+N+Sg+Loc: njuohˊčâmist
    njuovčâ+N+Sg+Com: njuohˊčâmáin
    njuovčâ+N+Sg+Abe: njuohˊčâmttáá
    njuovčâ+N+Ess: njuovčân
    njuovčâ+N+Par: njuovčâd
    njuovčâ+N+Pl+Nom: njuohˊčâmeh
    njuovčâ+N+Pl+Gen: njuohˊčâmij
    njuovčâ+N+Pl+Acc: njuohˊčâmijd
    njuovčâ+N+Pl+Ill: njuohˊčâmáid
    njuovčâ+N+Pl+Loc: njuohˊčâmijn
    njuovčâ+N+Pl+Com: njuohˊčâmijguin
    njuovčâ+N+Pl+Abe: njuohˊčâmijttáá
 
  Noun - oođâ: # ok
    oođâ+N+Sg+Nom: oođâ
    oođâ+N+Sg+Gen: ođđâm
    oođâ+N+Sg+Acc: ođđâm
    oođâ+N+Sg+Ill: ođđâmân
    oođâ+N+Sg+Loc: ođđâmist
    oođâ+N+Sg+Com: ođđâmáin
    oođâ+N+Sg+Abe: ođđâmttáá
    oođâ+N+Ess: oođân
    oođâ+N+Par: oođâd
    oođâ+N+Pl+Nom: ođđâmeh
    oođâ+N+Pl+Gen: ođđâmij
    oođâ+N+Pl+Acc: ođđâmijd
    oođâ+N+Pl+Ill: ođđâmáid
    oođâ+N+Pl+Loc: ođđâmijn
    oođâ+N+Pl+Com: ođđâmijguin
    oođâ+N+Pl+Abe: ođđâmijttáá

  Noun - vaaskâ: # ok
    vaaskâ+N+Sg+Nom: vaaskâ
    vaaskâ+N+Sg+Gen: vaskâm
    vaaskâ+N+Sg+Acc: vaskâm
    vaaskâ+N+Sg+Ill: vaskâmân
    vaaskâ+N+Sg+Loc: vaskâmist
    vaaskâ+N+Sg+Com: vaskâmáin
    vaaskâ+N+Sg+Abe: vaskâmttáá
    vaaskâ+N+Ess: vaaskân
    vaaskâ+N+Par: vaaskâd
    vaaskâ+N+Pl+Nom: vaskâmeh
    vaaskâ+N+Pl+Gen: vaskâmij
    vaaskâ+N+Pl+Acc: vaskâmijd
    vaaskâ+N+Pl+Ill: vaskâmáid
    vaaskâ+N+Pl+Loc: vaskâmijn
    vaaskâ+N+Pl+Com: vaskâmijguin
    vaaskâ+N+Pl+Abe: vaskâmijttáá

